臺灣臺東地方法院刑事判決
111年度東簡字第71號
聲  請  人  臺灣臺東地方檢察署檢察官
被      告  翁梓文


上列被告因妨害公務案件，經檢察官聲請以簡易判決處刑（111
年度偵字第322號），於本院調查程序進行中，被告就被訴事實
為有罪之陳述且與檢察官達成合意，經檢察官聲請改依協商程序
而為判決，本院裁定改行協商程序，並判決如下：
    主  文
翁梓文犯侮辱公務員罪，處拘役拾伍日，如易科罰金，以新臺幣
壹仟元折算壹日；又犯妨害公務執行罪，處拘役貳拾日，如易科
罰金，以新臺幣壹仟元折算壹日。應執行拘役參拾日，如易科罰
金，以新臺幣壹仟元折算壹日。
    事實及理由
一、本件犯罪事實及證據，均引用如附件檢察官起訴書之記載，
    並更正及補充如下：
(一)犯罪事實一倒數第3列至末列之「，巡邏車‧‧‧無法使用(毀
    損部分，未據告訴)」，予以刪除(此經公訴檢察官當庭更正
    ，並刪除刑法第138條部分之聲請簡易判決罪名，見本院卷
    第54、62頁)。　　
(二)增列證據：被告翁梓文於本院民國111年5月24日調查程序及
    協商程序中所為之自白（本院卷第55、64頁）。
二、本件經檢察官與被告於審判外達成協商之合意，且被告已認
    罪，其等協商合意內容如下：被告犯刑法第140條侮辱公務
    員罪，願受拘役15日之宣告，如易科罰金，以新臺幣（下同
    ）1,000元折算1日；又犯刑法第135條對公務員依法執行職
    務時施強暴脅迫罪，願受拘役20日之宣告，如易科罰金，以
    新臺幣1,000元折算1日。應執行拘役30日，如易科罰金，以
    新臺幣1,000元折算壹日（本院卷第63頁）。
三、經查，上開協商合意並無刑事訴訟法第455條之4第1項所列
    情形之一，檢察官聲請改依協商程序而為判決，本院爰裁定
    改行協商程序，並不經言詞辯論，於協商合意範圍內為判決
    。
四、依刑事訴訟法第455條之2第1項第1款、第455條之4第2項、
    第455條之8、第454條第2項，刑法第135條第1項、第140條
    第1項、第55條、第41條第1項本文、第51條第6款，刑法施
    行法第1條之1第1項，判決如主文。
五、依刑事訴訟法第455條之10第1項規定，協商判決除有同法第
    455條之4第1項第1款於程序終結前，被告撤銷協商合意或檢
    察官撤回協商聲請者；第2款被告協商之意思非出於自由意
    志者；第4款被告所犯之罪非第455條之2第1項所定得以協商
    判決者；第6款被告有其他較重之裁判上一罪之犯罪事實者
    ；第7款法院認應諭知免刑或免訴、不受理者情形之一，或
    違反同條第2項「法院應於協商合意範圍內為判決；法院為
    協商判決所科之刑，以宣告緩刑、2年以下有期徒刑、拘役
    或罰金為限」之規定者外，不得上訴。
六、如有前項得上訴之情形，得自判決送達之日起20日內，向本
    院提出上訴書狀，上訴於第二審法院。
本案經檢察官林永聲請以簡易判決處刑，檢察官林靖蓉到庭執行
職務。
中　　華　　民　　國　　111 　年　　5 　　月　　27　　日
                  臺東簡易庭  法  官  陳昱維
以上正本證明與原本無異。
如不服本判決應於收受本判決後20日內向本院提出上訴書狀（須
附繕本）。「切勿逕送上級法院」。告訴人或被害人對於本判決
如有不服，請書具不服之理由狀，請求檢察官上訴者，其上訴期
間之計算係以檢察官收受判決正本之日期為準。
                              書記官  戴嘉宏
中　　華　　民　　國　　111 　年　　5 　　月　　27　　日
附錄本案論罪科刑法條：
中華民國刑法第135條
對於公務員依法執行職務時，施強暴脅迫者，處3年以下有期徒
刑、拘役或30萬元以下罰金。
意圖使公務員執行一定之職務或妨害其依法執行一定之職務或使
公務員辭職，而施強暴脅迫者，亦同。
犯前二項之罪而有下列情形之一者，處6月以上5年以下有期徒刑
：
一、以駕駛動力交通工具犯之。
二、意圖供行使之用而攜帶兇器或其他危險物品犯之。
犯前三項之罪，因而致公務員於死者，處無期徒刑或7年以上有
期徒刑；致重傷者，處3年以上10年以下有期徒刑。
中華民國刑法第140條
於公務員依法執行職務時，當場侮辱或對於其依法執行之職務公
然侮辱者，處1年以下有期徒刑、拘役或10萬元以下罰金。
附件
臺灣臺東地方檢察署檢察官聲請簡易判決處刑書
                                      111年度偵字第322號
　　被　　　告　翁梓文　男　30歲（民國00年0月00日生）
　　　　　　　　　　　　住臺南市○○區○○里○○0000號
　　　　　　　　　　　　居臺東縣○○市○○路0號9樓之11
　　　　　　　　　　　　國民身分證統一編號：Z000000000號
上列被告因妨害公務案件，業經偵查終結，認為宜聲請以簡易判
決處刑，茲將犯罪事實及證據並所犯法條分敘如下：
　　　　犯罪事實
一、翁梓文於民國111年1月1日2時30許，在臺東縣臺東市連航路
    與蘭州街交岔路口，與他人因故發生爭執，臺東縣警察局臺
    東分局永樂派出所警員李建榮、蔣繼良遂獲報到達現場處理
    ，翁梓文竟基於侮辱公務員之犯意，於李建榮、蔣繼良依法
    執行職務時，當場辱以「幹你娘機掰」等語（公然侮辱部分
    ，未據告訴），李建榮、蔣繼良將翁梓文依法逮捕後，由蔣
    繼良駕駛巡邏車搭載翁梓文，李建榮則在翁梓文旁戒護，於
    返回永樂派出所途中，翁梓文另基於妨害公務及侮辱公務員
    之犯意，衝撞在旁戒護之李建榮，並對李建榮辱以「幹你娘
    」、「幹你娘機掰」、「我操你媽的」、「幹你娘咬你」等
    語，巡邏車抵達永樂派出所後，翁梓文另基於毀損公務員掌
    管之物品之犯意，以腳踹派出所之玻璃門，致玻璃門毀損而
    無法使用（毀損部分，未據告訴）。
二、案經臺東縣警察局臺東分局報告偵辦。
　　　　證據並所犯法條
一、上揭犯罪事實，業據被告翁梓文於偵查中坦承不諱，核與證
    人即被告之妻蔡佩玲於警詢時證述相符，並有警員職務報告
    2紙、警員密錄器及監視器影像光碟2份、密錄器譯文1份在
    卷可佐，足認被告之自白與事實相符，是被告犯嫌，應堪認
    定。
二、核被告所為，係犯刑法第135條第1項之對於公務員依法執行
    職務時施強暴脅迫、刑法第140條第1項之侮辱公務員及刑法
    第138條之毀損公務員職務上掌管之物品等罪嫌。被告在巡
    邏車內於短時間衝撞及辱罵警員，係於密切接近之時地實施
    ，侵害同一法益，各行為之獨立性極為薄弱，依一般社會健
    全觀念，在時間差距上難以強行分開，在刑法評價上以視為
    數個舉動之接續施行，合為包括之一行為予以評價較為合理
    ，是被告以一行為觸犯刑法第135條第1項之對於公務員依法
    執行職務時施強暴脅迫及刑法第140條第1項之侮辱公務員罪
    嫌，為想像競合犯，請從一重之對於公務員依法執行職務時
    施強暴脅迫罪處斷。其所犯侮辱公務員及對於公務員依法執
    行職務時施強暴脅迫罪及毀損公務員掌管物品3罪間，犯意
    各別、行為互異，請予分論併罰。
三、依刑事訴訟法第451條第1項聲請逕以簡易判決處刑。
　　此　　致
臺灣臺東地方法院臺東簡易庭
中　　華　　民　　國　 111　　年　　3 　　月　　1 　　日
                              檢 察 官    林      永
本件正本證明與原本無異
中　　華　　民　　國　 111　　年　　3 　　月　　29　　日
                              書 記 官    蔡  明  珊